臺灣高雄地方法院刑事判決　　　　　　　　　　　　　九十三年度訴字第一０六號
　　公　訴　人　臺灣高雄地方法院檢察署檢察官
　　被　　　告　甲○○
右列被告因違反毒品危害防制條例案件，經檢察官提起公訴（九十二年度毒偵緝字第
二五五號、毒偵字第二一五三號），被告於本院準備程序中為有罪之陳述，經合議庭
裁定由受命法官依簡式審判程序獨任審理，本院判決如左：
    主  文
甲○○連續施用第一級毒品，處有期徒刑玖月，扣案之第一級毒品海洛因貳包，淨重
零點玖貳公克（包裝重零點貳參公克）、淨重陸點玖貳公克（包裝重零點肆陸公克）
，純度百分之三十九，純質淨重貳點柒零公克及殘有第一級毒品海洛因不可分離之吸
管壹枝，均沒收銷燬之；又連續施用第二級毒品，處有期徒刑柒月，扣案之第二級毒
品甲基安非他命壹包（驗前毛重零點肆公克，驗後毛重零點參公克）及殘有第二級毒
品甲基安非他命不可分離之吸食器壹組，均沒收銷燬之。應執行有期徒刑壹年貳月，
扣案之第一級毒品海洛因貳包，淨重零點玖貳公克（包裝重零點貳參公克）、淨重陸
點玖貳公克（包裝重零點肆陸公克），純度百分之三十九，純質淨重貳點柒零公克、
殘有第一級毒品海洛因不可分離之吸管壹枝、第二級毒品甲基安非他命壹包（驗前毛
重零點肆公克，驗後毛重零點參公克）及殘有第二級毒品甲基安非他命不可分離之吸
食器壹組，均沒收銷燬之。
    事  實
一、甲○○前於民國九十一年間曾因施用毒品案件，經臺灣高雄地方法院檢察署檢察
    官聲請本院裁定送觀察勒戒後，認無繼續施用傾向，於九十一年十二月六日執行
    完畢釋放出所，於同日經臺灣高雄地方法院檢察署檢察官以九十一年度毒偵字第
    六九０七號不起訴處分確定。
二、詎甲○○仍未戒除毒癮，明知海洛因及甲基安非他命（起訴書誤載為安非他命）
    分別為毒品危害防制條例所定之第一、二級毒品，非經許可，不得非法持有、施
    用，竟另再分別基於施用第一級毒品海洛因及第二級毒品甲基安非他命之概括犯
    意，分別於九十二年二月二十五日中午十二時及三月二十日中午十二時，在中華
    路於六合路的加油站內，以吸管將海洛因摻入香菸內燃燒之方式施用第一級毒品
    海洛因二次；於自九十二年一月十二日晚上八時許至同年四月六日晚上十一時四
    十分許，在高雄市內，以將甲基安非他命裝於吸食器內燃燒產生氣體之方式，在
    高雄市不詳處所，施用第二級毒品甲基安非他命多次。為警分別於九十二年一月
    二十一日，在高雄市○○區○○路二十八巷四十七號前查獲，並當場扣得第二級
    毒品甲基安非他命一包（驗前毛重零點四公克，驗後毛重零點三公克）及殘有第
    二級毒品甲基安非他命不可分離之吸食器一組、於九十二年二月二十六日凌晨一
    時十分許，在高雄事前金區○○路與文武街口查獲，並當場扣得第一級毒品海洛
    因一包，淨重零點九二公克（包裝重零點二三公克）、於九十二年四月七日中午
    一時許，在高雄市○○區○○路與南華論路口查獲，並當場扣得第一級毒品海洛
    因一包，淨重六點九二公克（包裝重零點四六公克），純度百分之三十九，純質
    淨重二點七０公克及殘有第一級毒品海洛因不可分離之吸管一枝，始查知上情。
三、案經高雄縣政府警察局報請臺灣高雄地方法院檢察署檢察官偵查起訴。
    理  由
一、本件被告甲○○所犯係死刑、無期徒刑、最輕本刑為三年以上有期徒刑以外之罪
    ，其於準備程序中就被訴事實為有罪之陳述，經法官告知簡式審判程序之旨，並
    聽取公訴人、被告之意見後，本院認為適宜由受命法官獨任進行簡式審判程序，
    合先敘明。
二、右揭犯罪事實業據被告於警偵訊及本院審理時坦承不諱，且有扣押物品清單三紙
    、高雄市立凱旋醫院九十二年二月十一日、三月六日、四月十七日之煙毒尿液檢
    驗成績書及尿液對照表各一份、法務部調查局九十二年四月二日、五月二十二日
    調科壹字第二二００一四九０七、000000000號鑑定通知書各一紙及高
    雄醫學大學附設中和紀念醫院九十三年二月二日管藥認可字第五號編號第一七三
    、一七四、一七六檢驗報告各一紙附卷可稽，復有第二級毒品甲基安非他命一包
    （驗前毛重零點四公克，驗後毛重零點三公克）及殘有第二級毒品甲基安非他命
    不可分離之吸食器一組、第一級毒品海洛因二包，淨重零點九二公克（包裝重零
    點二三公克）、淨重六點九二公克（包裝重零點四六公克），純度百分之三十九
    ，純質淨重二點七０公克及殘有第一級毒品海洛因不可分離之吸管一枝扣案足憑
    ，被告有關連續施用第一、二級毒品之自白業有相當之補強證據，足見被告確有
    連續施用第一級毒品海洛因及第二級毒品甲基安非他命無誤。
三、被告前於九十一年間曾因施用毒品案件，經臺灣高雄地方法院檢察署檢察官聲請
    本院裁定送觀察勒戒後，認無繼續施用傾向，於九十一年十二月六日執行完畢釋
    放出所，於同日經臺灣高雄地方法院檢察署檢察官以九十一年度毒偵字第六九０
    七號不起訴處分確定，亦有臺灣高等法院被告全國前案紀錄表、刑案查註紀錄表
    各一紙在卷足憑。是被告於觀察、勒戒執行完畢釋放後，五年內再犯本件連續施
    用毒品之犯行，其罪證已臻明確，犯行洵堪認定，應依法論科。
四、核被告所為，係犯毒品危害防制條例第十條第一項之施用第一級毒品罪、第二項
    之施用第二級毒品罪。被告持有第一、二級毒品海洛因、甲基安非他命之低度行
    為，已為施用之高度行為所吸收，不另論罪。被告先後施用第一、二級毒品海洛
    因之犯行，時間緊接，方法相同，觸犯構成要件同一，顯係分別基於概括犯意而
    為，均為連續犯，均應依刑法第五十六條之規定，以一罪論，並皆加重其刑。爰
    審酌被告屢次觸犯施用毒品之犯行，雖經強制戒治，仍未能斷戒施用毒品惡習，
    顯見其戒治意志不堅，缺乏勒戒動機。惟念及其施用毒品係對己身殘害，並未造
    成他人具體危害，且能於本院審理時坦承犯行，態度尚稱良好，及其犯罪之動機
    、目的、手段，犯罪時所受之刺激及其品性、生活狀況、智識程度、犯罪所生之
    損害等一切情狀，酌情量處如主文之刑，並定其應執行之刑，以示儆懲。
五、扣案之第一級毒品海洛因二包，淨重零點九二公克（包裝重零點二三公克）、淨
    重六點九二公克（包裝重零點四六公克），純度百分之三十九，純質淨重二點七
    ０公克及第二級毒品甲基安非他命一包（驗前毛重零點四公克，驗後毛重零點三
    公克）與殘有第一級毒品海洛因不可分離之吸管一枝、殘有第二級毒品甲基安非
    他命不可分離之吸食器一組，分別為本次犯行查獲之第一、二級毒品，且為被告
    供本件施用毒品犯罪所用之物，爰依毒品危害防制條例第十八條第一項前段規定
    ，不問屬於犯人與否，沒收銷燬之。至其餘因鑑驗而耗損滅失之毒品，自無庸宣
    告沒收，附此敘明。
據上論斷，應依刑事訴訟法第二百七十三條之一第一項、第二百九十九條第一項前段
、毒品危害防制條例第十條第一項、第二項、第十八條第一項前段、刑法第十一條、
第五十六條前段、第五十一條第五款，判決如主文。
本案經檢察官乙○○到庭執行職務。
中      華      民      國    九十三    年      二      月     二十     日
                                    臺灣高雄地方法院刑事第四庭
                                        法  官  林  勇  如
右正本證明與原本無異。
如不服本判決，應於判決送達後十日內，向本院提出上訴狀。
                                        書記官  許  雅  惠
中      華      民      國    九十三    年      二      月     二十     日
附錄本判決論罪科刑法條：
毒品危害防制條例第十條：
施用第一級毒品者，處六月以上五年以下有期徒刑。
施用第二級毒品者，處三年以下有期徒刑。
